# 投资核算办法的选择

提问人：dosky 时间：2010-11-05 16:47:16
现在接触的一家公司，其账面有一笔长期股权投资系对一家拟上市企业的投资，投资比例约10%。这家拟上市公司股权相对分散，股权比例最高的股东其投资比例也只有19%，现在审计的这家企业在拟上市公司中是第三大股东。拟上市公司董事会中有 15 名董事，其中由股东单位委派了 7 人、独立董事及职工董事 4 人，剩余董事全部为拟上市公司的高管人员。第一大股东委派了 2 名董事，剩余的前几大股东各委派董事 1 名，被审计单位也委派了 1 名董事。 现在被审计单位打算对该笔长期股权投资采用权益法核算，我有些拿不准，请陈版指教。

回答人：chenyiwei
从你说的情况看，由于股权分散，与前两大股东的股权比例差距不大，且在 7 名股东委派的董事中占 1 席，基本上还是与投资比例相适应的，因此按照权益法核算的可能性还是比较大的。